【裁判字號】    97,台上,566
【裁判日期】    970131
【裁判案由】    違反藥事法
【裁判全文】
最高法院刑事判決              九十七年度台上字第五六六號
上  訴  人  甲○○
選任辯護人  林慶苗律師
上列上訴人因違反藥事法案件，不服台灣高等法院中華民國九十
六年十一月十三日第二審判決（九十六年度上訴字第二九二一號
，起訴案號：台灣士林地方法院檢察署九十五年度偵字第一一四
０號），提起上訴，本院判決如下：
    主  文
上訴駁回。
    理  由
按刑事訴訟法第三百七十七條規定，上訴於第三審法院，非以判
決違背法令為理由，不得為之。是提起第三審上訴，應以原判決
違背法令為理由，係屬法定要件。如果上訴理由狀並未依據卷內
訴訟資料，具體指摘原判決不適用何種法則或如何適用不當，或
所指摘原判決違法情事，顯與法律規定得為第三審上訴理由之違
法情形，不相適合時，均應認其上訴為違背法律上之程式，予以
駁回。本件原判決撤銷第一審不當之判決，改處上訴人甲○○連
續明知為禁藥而販賣罪刑。已詳敘認定犯罪事實之依據及憑以認
定之理由，並對上訴人否認部分犯罪之辯詞，如何不足採信，均
已依據卷內資料予以指駁及說明，從形式上觀察，原判決並無違
背法令情形。按事實之認定及證據之取捨，乃屬事實審法院之職
權，證人等所為供述及合法調查所得之證據，何者為可採，事實
審法院本得參酌其他相關證據為自由之判斷，苟無違反經驗法則
或論理法則，自難指為違法。原判決依憑上訴人之部分自承，證
人即輝瑞公司之市場調查人員王明廉於一審之證述，復依據行政
院衛生署藥品許可證上記載，「威而鋼」係由「輝瑞大藥廠股份
有限公司」核准輸入之藥品（見偵查卷第三三頁），並有行政院
衛生署藥物食品檢驗局檢驗報告書、收據影本一紙、醫藥新聞、
藥業市場等刊物附卷可稽，及其他調查證據取捨之結果（見原判
決理由貳），認定上訴人確有本件犯行，摒棄不採上訴人所為之
辯詞，所為證據之取捨及證明力之判斷均合證據法則，亦無判決
理由矛盾之違法。上訴意旨謂本案係教唆陷害，伊並無犯罪之故
意，且原判決將藥品視為民生必需品，有適用法則不當，又行政
院衛生署藥輸字第０２２３８３號藥品許可證文書，未於原審審
判期日踐行調查證據時提示於伊及辯護人，有應於審判期日調查
之證據未予調查之違法等語。惟查所謂「陷害教唆」，係指行為
人原不具犯罪之故意，純因司法警察之設計教唆，始萌生犯意，
進而實施犯罪構成要件之行為而言。而本件依證人王明廉於一審
之證述，一進藥房問上訴人有無壯陽藥，上訴人表示有威而鋼水
貨，買五顆比較便宜，顯見上訴人自始即有販賣禁藥之故意，並
非所謂之「陷害教唆」。又原審於審判期日縱未提示「威而鋼膜
衣錠１００公絲」之藥品輸入許可證，並告以要旨令上訴人及其
辯護人表示意見，惟捨此證據，仍應為相同之認定（行政院衛生
署之檢驗報告及王明廉之證述等），自與判決本旨不生影響。其
餘所辯係就原判決理由貳、一（三）已詳為論斷與說明之事項，
再為事實上爭執，殊非適法之第三審上訴理由。次按原判決理由
貳、二（二）中已比較刑法修正前後第四十七條累犯之規定，以
修正後之刑法第四十七條對上訴人有利，惟就全部法條綜合比較
結果，認以修正前刑法規定有利於上訴人，而全部適用舊法，自
無不合。再者是否宣告緩刑係屬事實審法院得依職權自由裁量之
事項，原判決審酌上訴人本件犯行之一切情狀，且輝瑞公司未與
之和解，其亦為累犯，並不符宣告緩刑之要件，原判決未予宣告
緩刑，並無適用法則不當之違誤。其餘上訴意旨徒憑己意，對原
審採證認事職權之適法行使，任意指摘，顯與法定上訴第三審之
形式要件不符，其上訴違背法律上之程式，應予駁回。
據上論結，應依刑事訴訟法第三百九十五條前段，判決如主文。
中    華    民    國  九十七  年    一    月  三十一  日
                      最高法院刑事第三庭
                          審判長法官  謝  家  鶴
                                法官  花  滿  堂
                                法官  陳  世  淙
                                法官  洪  佳  濱
                                法官  黃  一  鑫
      本件正本證明與原本無異
                                      書  記  官
中    華    民    國  九十七  年    二    月   十八   日
                                                      M


司法院資訊處製作；財團法人民間司法改革基金會備份。
